# 请教陈老师关于集团股份支付的处理

提问人：249495855 时间：2017-12-28 00:21:26
B公司系由A公司出资 200 万元成立的全资子公司， 2016 年 4 月母公司A公司与子公司B公司总经理甲签订股权奖励考核计划，约定甲完成规定的考核指标后A公司将所持有的B公司股权的5%（作价 10 万元）无偿转让给甲。 出具 2016 年度财务报表时，A公司考虑到该类型考核模式为初次尝试，不确定能否兑现，未进行股权支付确认。 2017 年 6 月，A公司召开股东大会确认 2016 年度考核目标实现，兑现股份奖励，将所持有B公司股权的5%无偿转让给甲，并完成了工商变更手续。截至转让日，B公司处于亏损状态，自购买日开始持续计算的可辨认净资产的5%远小于 10 万元。 请教陈老师： 1 、A公司编制 2016 年财务报表时，因不确定能否兑现，而未对该股份支付进行确认是否合理。 2 、 2017 年公司兑现股份奖励时，从个别报表层面看B公司作为接受服务方，但不具有结算义务，应视为一项权益结算的股份支付处理，应按照B公司5%股权的公允价值借记管理费用，贷记资本公积。而A公司无偿转让所持有的B公司5%的股权，应借记投资收益，贷记长期股权投资，同时A公司负有结算义务，结算使用的不是本企业的股份，应作为一项现金结算的股份支付处理，故母公司应按照所授予的该 5 ％股份的公允价值与原投资成本之间的差额，借记“长期股权投资——子公司”，贷记“投资收益”。 请教陈版，个别报表中上述事项的处理是否正确。 3 、合并报表层面，上述交易是否应视不丧失控制权情况下处置子公司部分股权，及一项以权益结算的股份支付，编制合并报表时如何进行抵消。

回答人：chenyiwei
你的理解基本合理。对于第三个问题，合并报表层面确认的费用与子公司个别报表层面相同，将处置股权转为合并报表层面的权益性交易影响资本公积金额即可。

提问人：fanxu7788 时间：2017-12-28 12:55:30
陈老师，楼主案例，A公司个别报表是否应当如下处理 借：长期股权投资（5%股权公允价值） 贷：长期股权投资（5%股权账面价值） 贷（或借）：资本公积（差额） 因A公司实际上为子公司B承担了5%股权公允价值的股权奖励。

回答人：chenyiwei
A有结算义务但不是接受服务的一方，且结算方式是使用B的股权而不是A自身的股权，所以改股权激励在A自身单独报表中是现金结算的股份支付，不会形成资本公积。